臺灣高等法院臺中分院刑事裁定　　　　　100年度聲字第272號
聲明異議人
即 受 刑人　陳文傑
上列聲明人因違反槍砲彈藥刀械管制條例等案件，對於臺灣臺中
地方法院檢察署檢察官執行之指揮（100年度執字第1606號），
聲明異議，本院裁定如下：
    主  文
臺灣臺中地方法院檢察署檢察官於民國100年1月27日對受刑人陳
文傑所核發100年度執字第1606號執行命令，應予撤銷。
    理  由
一、聲明異議意旨略以：聲明異議人所涉業務侵占罪部分，雖經
    臺灣高等法院臺中分院以99年度上訴字第357號判處有期徒
    刑1年6月，惟聲明異議人已就該判決提起第三審上訴，並未
    確定，檢察官據以執行，自屬違法。查上開判決係認聲明異
    議人觸犯槍砲彈藥刀械管制條例第12條第4項之未經許可持
    有子彈、刑法第336條第2項之業務侵占、刑法第214條之使
    公務員登載不實等罪，乃以一行為同時觸犯上開3罪名，為
    想像競合犯，應依刑法第55條之規定從一重之業務侵占罪處
    斷。然想像競合犯為裁判上一罪，其一部為不得上訴三審之
    罪，一部為得上訴三審之罪，既係審判不可分，自應認為得
    上訴於第三審法院。而聲明異議人對上開99年上訴字第357
    號判決，已於民國99年12月29日提起第三審上訴，該案既因
    上訴三審而未確定，則檢察官指揮執行，自有違法，應請撤
    銷執行命令，以期適法。
二、按受刑人或其法定代理人或配偶以檢察官執行之指揮為不當
    者，得向諭知該裁判之法院聲明異議，刑事訴訟法第484條
    定有明文。此項規定係對檢察官之指揮執行，認有不當時之
    救濟方法，求以撤銷或變更該項不當之執行指揮。而所稱「
    檢察官執行之指揮不當」，應包括執行之指揮違法及執行方
    法不當等情形在內（最高法院95年度台抗字第494號裁定要
    旨參照）。次按對於判決之一部上訴者，其有關係之部分，
    視為亦已上訴，刑事訴訟法第348條第2項定有明文；且「刑
    事訴訟法第三百六十二條第二項規定，對於判決之一部上訴
    者，其有關係之部分，亦以上訴論。所謂有關係之部分，係
    指判決之各部分在審判上無從分剖，因一部上訴而其全部必
    受影響者而言。」（最高法院22年上字第1058號判例要旨參
    照）、「起訴事實中有一行為而觸犯數個罪名，或互有手段
    結果之關係者，雖其中某行為經諭知無罪或有罪，而當事人
    僅就其他之諭知有罪或無罪部分，提起上訴時，因審判不可
    分之關係，依刑事訴訟法第三百四十條第二項之規定，其有
    關係之部分，視為亦已上訴，上訴審自應就全部起訴事實為
    適當之判決。」（最高法院29年上字第3382號判例要旨參照
    ）。
三、經查：
  (一)本件聲明異議人因違反槍砲彈藥刀械管制條例等案件，經本
    院於99年12月15日以99年度上訴字第357號將原判決撤銷，
    而改判其：「未經許可，持有可發射子彈具有殺傷力之遊戲
    類模擬槍械，處有期徒刑3年2月，併科罰金新臺幣8萬元，
    罰金如易服勞役，以新臺幣1000元折算1日。又犯業務侵占
    罪，處有期徒刑1年6月；扣案之鑑餘制式霰彈77顆、彈殼44
    顆，均沒收。應執行有期徒刑4年6月，併科罰金新臺幣8萬
    元，罰金如易服勞役，以新臺幣1000元折算1日。扣案鑑餘
    之制式霰彈77顆、彈殼44顆，均沒收。」此有本院上開判決
    附卷可稽。惟該判決理由中就聲明異議人上開所論科之業務
    侵占罪部分，係認其以一行為同時觸犯槍砲彈藥刀械管制條
    例第12條第4項之未經許可持有子彈、刑法第336條第2項之
    業務侵占及第214條之使公務員登載不實等3罪，為想像競合
    犯，而依刑法第55條之規定，從一重即刑法第336條第2項之
    業務侵占罪處斷。
  (二)上開判決所論處罪刑之業務侵占部分，既與未經許可持有子
    彈、使公務員登載不實等部分為想像競合犯之裁判上一罪，
    其間即有審判不可分、上訴不可分之關係。故依刑事訴訟法
    第376條第1款、第3款等規定，刑法第214條之使公務員登載
    不實及第336條第2項之業務侵占等罪，雖均不得上訴於第三
    審法院，然因槍砲彈藥刀械管制條例第12條第4項之未經許
    可持有子彈罪部份可上訴於第三審法院，則一經上訴，其效
    力及於全部，所涉使公務員登載不實及業務侵占等部分，即
    亦隨之發生上訴之效果，而均未確定。今聲明異議人已就本
    院前開判決全部提起第三審上訴，此有其上訴狀、上訴理由
    狀在卷可參，並經本院調取臺灣臺中地方法院檢察署100年
    度執字第1606號執行卷宗，核閱無誤。是本院前揭判決有關
    業務侵占部分所處罪刑，顯尚未確定，應無疑義。從而，臺
    灣臺中地方法院檢察署檢察官於100年1月27日對聲明異議人
    所核發100年度執字第1606號執行命令，令其到案執行上開
    業務侵占部分罪刑之指揮（見本院卷第3頁），即有不當。
    故本件聲明異議為有理由，上述檢察官執行之指揮，應予撤
    銷。
四、據上論結，應依刑事訴訟法第486條，裁定如主文。
中    華    民    國   100    年    2     月    22    日
            刑事第九庭  審判長法  官  江  德  千
                              法  官  陳  宏  卿
                              法  官  莊  深  淵
以上正本證明與原本無異。
如不服本裁定，應於裁定送達後五日內向本院提出抗告狀。
                              書記官  陳  振  海
中    華    民    國   100    年    2     月    22    日